【裁判字號】    99,訴,111
【裁判日期】    990129
【裁判案由】    違反毒品危害防制條例等
【裁判全文】
臺灣臺南地方法院刑事判決               99年度訴字第111號
公  訴  人  臺灣臺南地方法院檢察署檢察官
被      告  乙○○
            甲○○
上列被告因違反毒品危害防制條例等案件，經檢察官提起公訴（
九十八年度偵字第四一二六號、毒偵字第二二六二號、第二七五
九號），被告二人於本院準備程序進行中，就被訴事實均為有罪
之陳述，經本院合議庭裁定由受命法官獨任進行簡式審判程序，
判決如下：
    主  文
乙○○共同犯竊盜罪，累犯，處有期徒刑肆月；又施用第二級毒
品，累犯，處有期徒刑伍月；又施用第一級毒品，累犯，處有期
徒刑玖月，扣案之第一級毒品海洛因拾陸包（合計淨重零點參玖
公克，空包裝總重參點伍貳公克）併同難以析離之分裝袋拾陸只
均沒收銷燬之；應執行有期徒刑壹年伍月，扣案之第一級毒品海
洛因（合計淨重零點參玖公克，空包裝總重參點伍貳公克）併同
難以析離之分裝袋拾陸只均沒收銷燬之。
甲○○共同犯竊盜罪，累犯，處有期徒刑肆月，如易科罰金，以
新臺幣壹仟元折算壹日。
    事實及理由
壹、程序事項
  一、查被告乙○○、甲○○二人所共犯竊盜罪，及被告乙○○
      違反毒品危害防制條例第十條之罪，均非死刑、無期徒刑
      、最輕本刑為三年以上有期徒刑之罪，且被告二人於準備
      程序中就被訴事實均為有罪之陳述，經法官告知簡式審判
      程序之旨，並聽取公訴人及被告二人之意見後，由本院合
      議庭裁定由受命法官獨任進行簡式審判程序，合先敘明。
  二、次按適用簡式審判程序之有罪判決書之製作，準用第四百
      五十四條之規定，刑事訴訟法第三百十條之二定有明文。
      本件經合議庭裁定由受命法官獨任進行簡式審判程序，爰
      依照前開法律規定，準用刑事訴訟法第四百五十四條為判
      決書之製作，先予敘明。
貳、實體事項
  一、本件犯罪事實、證據及應適用之法條除引用檢察官起訴書
      之記載（如附件）外，就犯罪事實及證據部分分別更正及
      補充如下：
  （一）犯罪事實部分：
    １、第一頁第十二行：第二級毒品甲基安非他命。
    ２、第二頁第二行：嗣於民國九十八年十月七日晚間十一時
        十分許，在臺南縣六甲鄉○○村○○路三八八號前，經
        臺南縣警察局麻豆分局六甲分駐所員警見乙○○形跡可
        疑而攔下，乙○○當場同意搜索，並查獲毒品海洛因十
        六包（合計淨重零點三九公克、空包裝總重三點五二公
        克）而扣案，並查悉前情。
  （二）證據部分：
    １、被告乙○○、甲○○二人於本院準備程序訊問及審理之
        自白（見本院九十九年一月二十六日準備程序筆錄及同
        日審判筆錄參照）。
    ２、被告乙○○前於九十四年間因施用毒品違反毒品危害防
        制條例案件，經本院於九十五年三月三十一日以九十四
        年訴字第一三九三號判決應執行有期徒刑一年確定，經
        入監服刑，於九十六年五月二十一日縮短刑期假釋出監
        ，於同年九月二十九日保護管束期滿，保護管束未經撤
        銷，視為執行完畢。復於九十七年間仍施用毒品違反上
        開條例案件，經本院於九十八年九月十四日以九十八年
        簡字第一七六五號判決有期徒刑五月，如易科罰金，以
        新臺幣一千元折算一日確定（尚未執行），於九十八年
        間，再施用毒品，違反上開條例案件，經本院於九十八
        年九月二十一日以九十八年簡字第一九三一號判決處有
        期徒刑四月，如易科罰金，以新臺幣一千元折算一日確
        定（尚未執行）等情，有臺灣高等法院被告前案紀錄表
        暨入出監資料一份在卷可憑，則被告經觀察勒戒及經入
        監徒刑執行完畢釋放後，五年內再犯本案毒品危害防制
        條例第十條之罪，應依法追訴、審判。本案事證明確，
        被告乙○○此部分犯行洵堪認定。
  二、查海洛因、甲基安非他命依其成癮性、濫用性及對社會危
      害性之程度，分別為毒品危害防制條例第二條第二項第一
      款及第二款列為第一級毒品與第二級毒品。核被告乙○○
      此部分所為，分別係犯毒品危害防制條例第十條第一項施
      用第一級毒品罪及該條第二項施用第二級毒品罪。又被告
      乙○○、甲○○二人另犯刑法第三百二十條第一項竊盜罪
      。被告乙○○施用第一級毒品海洛因與第二級毒品甲基安
      非他命時均非法持有第一級毒品海洛因、第二級毒品甲基
      安非他命之低度行為，均為其施用之高度行為所吸收，均
      不另論罪。被告乙○○、甲○○二人就竊盜犯行具有犯意
      聯絡及行為分擔，均為共同正犯。被告乙○○所犯前開數
      罪間，犯意個別，行為不同，應分論併罰之。再被告乙○
      ○、甲○○二人有如起訴書犯罪事實欄所載之前案科刑及
      執行完畢之紀錄，有卷附臺灣高等法院被告二人前案紀錄
      表可稽，是被告二人均受有期徒刑之執行完畢，五年以內
      故意再犯本件有期徒刑以上之罪，依刑法第四十七條第一
      項規定均為累犯，應依法各加重其刑。爰審酌被告乙○○
      、甲○○二人素行均不佳，均有多次竊盜前科紀錄，顯見
      均不知尊重他人財產權益，為圖小利而共同竊取他人所販
      賣物品之犯罪動機、目的、手段，所為造成被害人之損害
      與困擾，及被告乙○○前因施用毒品經送觀察勒戒之治療
      程序及多次經判處徒刑入監執行完畢後，甫出監未久即又
      再施用毒品，顯未認清毒品戕害身心之惡，不思戒絕革除
      惡習，仍為本案犯行，可認意志力薄弱，迄未能戒除毒癮
      ，兼衡被告施用毒品犯行，性質上屬對自我身心健康之戕
      害行為，但對社會秩序隱藏有不良影響，及被告二人於犯
      後均坦承犯行之態度等一切情狀，分別量處如主文所示之
      刑，並就被告乙○○部分定應執行刑，就被告甲○○部分
      諭知易科罰金之折算標準。
  三、扣案之粉末共十六包，經警方以聯勤二０四廠製造之毒品
      檢驗包試劑進行初步檢驗結果確呈有嗎啡、海洛因反應，
      並經送法務部調查局進行檢驗，該十六包粉末均含有第一
      級第六項毒品海洛因成分，合計淨重零點三九公克，空包
      裝總重三點五二公克，確屬毒品危害防制條例所明定列管
      之第一級毒品海洛因，此有臺南縣警察局麻豆分局搜索、
      扣押筆錄、扣押物品目錄表、查獲涉嫌毒品危害防制條例
      「毒品」初步檢驗報告書刑案現場照片，及法務部調查局
      於九十八年十一月五日以調科壹字第０九八二三０三０二
      ００號函出具濫用藥物實驗室鑑定書等資料均在卷可憑，
      應各併同難以析離之分裝袋十六只，依毒品危害防制條例
      第十八條第一項前段之規定沒收銷燬之。
據上論斷，應依刑事訴訟法第二百九十九條第一項前段、第二百
七十三條之一第一項、第三百十條之二、第四百五十四條，毒品
危害防制條例第十條第一項、第二項、第十八條第一項前段，刑
法第十一條前段、第四十七條第一項、第四十一條第一項前段、
第五十一條第五款，判決如主文。
本案經檢察官黃信勇到庭執行職務。
中    華    民    國    99    年    1     月    29    日
                  刑事第四庭  法  官  程克琳
以上正本證明與原本無異。
如不服本判決應於收受本判決後10日內向本院提出上訴書狀，並
應敘述具體理由。如未敘述上訴理由者，應於上訴期間屆滿後20
日內向本院補提理由書狀（均須按他造當事人之人數附繕本）「
切勿逕送上級法院」。
                              書記官  康紀媛
中    華    民    國    99    年    1     月    29    日
附錄本案論罪科刑法條
毒品危害防制條例第10條：
施用第一級毒品者，處 6 月以上 5 年以下有期徒刑。
施用第二級毒品者，處3年以下有期徒刑。
刑法第320條第1項：
意圖為自己或第三人不法之所有，而竊取他人之動產者，為竊盜
罪，處5  年以下有期徒刑、拘役或 5 百元以下罰金。
意圖為自己或第三人不法之利益，而竊佔他人之不動產者，依前
項之規定處斷。
前二項之未遂犯罰之。

司法院資訊處製作；財團法人民間司法改革基金會備份。
